最高法院刑事判決　　　　　　一○○年度台上字第二九九○號
上　訴　人　吳光亮
上列上訴人因違反毒品危害防制條例案件，不服台灣高等法院台
中分院中華民國一００年三月二十九日第二審判決（九十九年度
上訴字第二四八八號，起訴案號：台灣南投地方法院檢察署九十
九年度偵字第四七三號），提起上訴，本院判決如下：
    主  文
上訴駁回。
    理  由
按刑事訴訟法第三百七十七條規定，上訴於第三審法院，非以判
決違背法令為理由，不得為之。是提起第三審上訴，應以原判決
違背法令為理由，係屬法定要件。如果上訴理由書狀並未依據卷
內訴訟資料，具體指摘原判決不適用何種法則或如何適用不當，
或所指摘原判決違法情事，顯與法律規定得為第三審上訴理由之
違法情形，不相適合時，均應認其上訴為不合法律上之程式，予
以駁回。本件原判決綜合全部卷證資料，認定上訴人吳光亮有其
事實欄所載之販賣第一、二級毒品犯行，已詳敘所憑之證據與認
定之理由。因認上訴人犯行明確，而撤銷第一審之科刑判決，改
判仍論處上訴人販賣第一級毒品（均累犯）九罪刑及販賣第二級
毒品（累犯）罪刑（均量處有期徒刑）。上訴意旨略以：本件未
傳訊證人莊文魁與上訴人對質，並對其測謊及調閱雙方通聯紀錄
查明，僅憑莊文魁以證人身分到庭否認有販賣，遽認上訴人未供
出前手，無減刑適用，尚有證據調查未盡之違誤，上訴人因貪圖
微利一時失慮，犯後坦承，已知悔悟，因家中尚有三子待養，原
審未審酌上情，予從輕量處，於法未合云云。惟查：（一）犯罪
事實之認定、證據之取捨及證明力之判斷，俱屬事實審法院之職
權，苟其取捨判斷不違背經驗法則與論理法則，即不能指為違法
。本件原判決已詳細敘明依憑上訴人於原審之供承，證人張義強
、林添田、王耀欽、吳家寶、陳炎崇之證詞，參酌卷附通聯紀錄
、通訊監察譯文、南投縣政府警察局南投分局委託鑑驗尿液代號
與真實姓名對照表、中山醫學大學附設醫院尿液檢驗報告、台灣
高等法院被告前案紀錄表、刑事判決列印本、扣案之行動電話、
ＳＩＭ卡等證據資料，暨卷內其他證據調查之結果，參互勾稽判
斷，於理由內逐一論述其採證認事之理由，並以上訴人供稱所販
賣第一、二級毒品均來自於莊文魁，所陳前後已有不一，且與證
人張義強、林添田、吳家寶均證述直接與上訴人單獨交易，亦不
相符，而證人莊文魁亦到庭證述未曾販賣海洛因、安非他命予上
訴人，復經台灣南投地方法院檢察署函覆並無因上訴人供述而查
獲其販毒來源，再參以莊文魁為台灣南投地方法院檢察署所起訴
之販賣毒品案件（該署九十九年度偵字第三二五五號），亦無販
賣海洛因、安非他命予上訴人之犯行，佐以前案紀錄，亦無九十
八、九十九年間有因販毒遭起訴之情形，認無從認定上訴人有供
出本件販毒來源，因而破獲之減刑適用。所為論斷及說明，核無
採證違法或與經驗法則、論理法則相違之情形，且屬事實審法院
取捨證據職權之適法行使，尚難漫指為違法。（二）量刑輕重，
係屬事實審法院得依職權自由裁量之事項，苟已以行為人之責任
為基礎，並審酌刑法第五十七條各款所列情狀而未逾越法定刑度
，即不得遽指為違法。原判決於理由內已敘明如何依刑法第五十
七條之規定，審酌上訴人犯罪之一切情狀而為刑之量定之理由，
既未逾越法定刑度，又未濫用權限，不能執為合法之第三審上訴
理由。此外，上訴意旨就屬原審採證、認事職權之適法行使及原
判決已說明事項，徒憑己見，任意指摘為違法，且仍為單純事實
之爭執，均非適法之第三審上訴理由。其上訴違背法律上之程式
，應予駁回。
據上論結，應依刑事訴訟法第三百九十五條前段，判決如主文。
中    華    民    國  一○○  年    六    月    二    日
                      最高法院刑事第九庭
                          審判長法官  石  木  欽  
                                法官  洪  佳  濱  
                                法官  韓  金  秀  
                                法官  段  景  榕  
                                法官  周  煙  平  
本件正本證明與原本無異
                                      書  記  官  
中    華    民    國  一○○  年    六    月    九    日
                                                      v